【裁判字號】    90,易,3058
【裁判日期】    901012
【裁判案由】    賭博
【裁判全文】
臺灣高雄地方法院刑事判決                          九十年度易字第三Ｏ五八號
    公  訴  人  臺灣高雄地方法院檢察署檢察官
    被      告  乙○○
右列被告因賭博案件，經檢察官聲請簡易判決處刑（九十年度偵字第一八三四號），
惟本院高雄簡易庭認本案不宜以簡易判決處刑，移送本院改依通常訴訟程序審理，本
院判決如左：
    主  文
乙○○連續意圖營利，供給賭博場所，處有期徒刑參月，如易科罰金，以參佰元折算
壹日。
扣案之麻將牌參副、牌尺拾肆支、骰子貳拾伍顆、帳簿壹本及新台幣貳佰元，均沒收
。
    事  實
一、乙○○基於意圖營利之概括犯意，自民國八十九年七月初起至九十年一月十日止
    ，以麻將牌、牌尺及骰子為賭具，及其位於高雄市○○區○○路八十二之三十號
    十三樓之住處為賭博場所，連續提供予甲○○、丁○○、丙○○及戊○○等人賭
    博財物，約定抽頭方法為每四圈由乙○○抽頭新台幣（下同）四百元。嗣於九十
    年一月十日十六時四十分許，為警在前述乙○○住處當場查獲，並扣得賭具麻將
    牌三副、牌尺十四支、骰子二十五顆、帳簿一本、賭資二千六百元（分別為丙○○一千五百元、戊○○一千元、丁○○一百元），及乙○○之抽頭款二百元。
二、案經高雄市政府警察三民第二分局報告台灣高雄地方法院檢察署檢察官聲請簡易
    判決處刑，經本院高雄簡易庭認本案不宜以簡易判決處刑，移送本院改依通常訴
    訟程序審理。
    理  由
一、訊據被告固坦承有自八十九年七月初起至九十年一月十日止，提供其所有麻將牌
    、牌尺及骰子為賭具，及其住處予證人即賭客甲○○、丁○○、丙○○及戊○○
    等人賭博財物之事實，惟矢口否認有向證人甲○○等人拿抽頭金而意圖營利之犯
    行，辯稱：甲○○等人因用伊之住處賭博財物，故均會給伊一些金錢，買眾人的
    飲料、食物，並非抽頭云云。惟查，右揭被告確有與證人即賭客甲○○等人，約
    定抽頭方法為每打完四圈，由被告抽頭四百元之事實，業據證人甲○○、丁○○
    、丙○○及戊○○等人於警訊中均證述：「我們輪流做莊，每四圈為一將，每自
    摸一次由被告抽頭一百元，每將抽頭四百元。」等語屬實，雖證人甲○○、丁○○及丙○○嗣於本院審理時均翻異前詞，證稱：「我們雖然有給被告錢，但是用
    來買便當及飲料，且因為我們用被告的地方賭博，也當作是補貼。」等語，惟此
    顯係證人等事後附和被告之辯解，而為袒護被告之說詞，自不足採信，此外，復
    有查獲現場照片二張，及扣案之被告所有賭具麻將牌三副、牌尺十四支、骰子二
    十五顆、帳簿一本、賭資二千六百元及抽頭款二百元在卷可資佐證，是被告前述
    所辯，僅係卸責之詞，不足採信，其有右揭意圖營利，供給賭博場所之犯行，應
    堪認定。
二、核被告所為，係犯刑法第二百六十八條之意圖營利供給賭博場所罪。被告自八十
    九年七月初起至九十年一月十日止，均提供其住處供人賭博財物，是其前揭犯行
    ，時間緊接，方法相同，顯係基於概括犯意為之，應依連續犯規定論以一罪，並
    依法加重其刑。公訴人雖僅就被告於九十年一月十日即被查獲之日，有提供賭博
    場所之犯行聲請簡易判決處刑，然檢察官就犯罪事實一部起訴者，其效力及於全
    部，本件被告有自八十九年七月初起至九十年一月十日止供給賭博場所之犯行，
    與公訴人聲請簡易判決處刑部分，有連續犯關係，已如前述，本院自應就屬於裁
    判上一罪之被告自八十九年七月初起至九十年一月十日止供給賭博場所之犯行，
  一併加以裁判。爰審酌被告犯後猶飾詞卸責，顯見並無悔意，及被告犯罪之利益
    、期間長短與其他一切情狀，量處如主文所示之刑，並諭知易科罰金之折算標準
    。扣案之麻將牌三副、牌尺十四支、骰子二十五顆及帳簿一本，均係被告所有且
    係供犯罪所用之物，業據其供承在卷，應依刑法第三十八條第一項第二款規定，
    宣告沒收，另抽頭款現金二百元，雖被告否認係其所有，惟該現金二百元確係被
    告所得之抽頭款，業據證人甲○○、丁○○、丙○○及戊○○等人於警訊中證述
    屬實，是該抽頭款二百元，應係被告所有且係被告犯罪所得之物，應依刑法第三
    十八條第一項第三款規定，宣告沒收。至於扣案之賭資二千六百元，分別係證人
    丙○○、戊○○及丁○○所有，業據渠等於警訊中均證述明確，是該賭資二千六
    百元並非被告所有，本院無從宣告沒收，應由檢察官另行依法處理，併此敘明。
    末按行為後法律有變更者，適用裁判時之法律，刑法第二條第一項前段定有明文
    ，又易服勞役及期間、數罪併罰之定執行刑、緩刑及易以訓誡易科罰金各事項，
    均依新法，有最高法院二十四年七月總會決議（二）可資參照，而刑法第四十一
    條已於九十年一月十日修正，並於同年月十二日生效，參諸前揭法條規定及決議
    意旨，本件自應適用裁判時即修正後刑法第四十一條第一項規定，諭知易科罰金
    之折算標準，併此敘明。
據上論斷，應依刑事訴訟法第二百九十九條第一項前段，刑法第二條第一項前段、第
五十六條、第二百六十八條、第四十一條第一項，第三十八條第一項第二款、第三款
，罰金罰鍰提高標準條例第一條前段、第二條，判決如主文。
中      華      民      國      九十      年       十    月     十二    日
                                  臺灣高雄地方法院刑事第三庭
                                          審判長法  官   宋  明  中
                                                法  官   李  淑  惠
                                                法  官   呂  憲  雄
右正本證明與原本無異。
如不服本判決，應於判決送達後十日內，向本院提出上訴狀。
                                                書記官   許  麗  珠
中      華      民      國      九十      年       十    月     十六    日
附錄本判決論罪科刑之法條：
中華民國刑法第二百六十八條
 (圖利供給賭場或聚眾賭博罪)
意圖營利，供給賭博場所或聚眾賭博者，處三年以下有期徒刑，得併科三
千元以下罰金。


司法院資訊處製作；財團法人民間司法改革基金會備份。
